臺灣高等法院刑事判決
111年度交上訴字第78號
上  訴  人  臺灣新北地方檢察署檢察官
上  訴  人  
即  被  告  林培安



上列上訴人因過失致死等案件，不服臺灣新北地方法院110年度
審交訴字第163號，中華民國111年1月17日第一審判決（起訴案
號：臺灣新北地方檢察署110年度偵字第24210號、110年度偵字
第11785號），提起上訴，本院判決如下：    
    主  文
上訴駁回。
林培安緩刑參年。
    事實及理由
一、本案經本院審理結果，認第一審以上訴人即被告林培安係犯
    刑法第276條之過失致人於死罪及同法第284條前段之過失傷
    害人罪。且以一行為觸犯上開2罪名，為想像競合犯，依刑
    法第55條，從一重論以刑法第276條之過失致人於死罪，核
    其認事用法及量刑均無不當，應予維持，就事實、證據及理
    由均引用第一審判決書之記載（如附件）。　　　　
二、本件檢察官上訴意旨略以:被告因未與前車保持安全距離，
    且遇有交通號誌路口，未減速慢行，疏於注意車前狀況，自
    後方撞擊告訴人余宛珍所騎乘騎乘之機車搭載被害人宋宥慧
    ，並導致被害人宋宥慧死亡，可認被告違反注意義務程度重
    大，與單純超速或短暫跨越行車分向線而引起交通事故之輕
    微違反注意義務之情況不同，被告罪責程度顯然高且被告迄
    今仍未與被害人家屬和解，是原審判決對被告量刑顯屬過輕
    等語。
、被告上訴意旨略以:㈠被告坦承犯行，祈獲告訴人及家屬之原
    諒，希冀能與告訴人及家屬達成和解，惟和解金額過於高昂
    ，被告經濟能力難以負擔。㈡原審量刑實屬過重，請求從輕
    量刑，並予緩刑之宣告等語。
四、維持原判決之理由：
  ㈠按刑罰之量定，為法院之職權，倘法院已審酌刑法第57條各
    款所列情狀，而所量定之刑並未逾越法定刑範圍，亦無顯然
    失當情形，自不得任意指為違法。原判決就被告本案犯行，
    已敘明認為被告林培安駕駛自用小客車行駛在道路上，本應
    小心謹慎，以維護自身及他人之生命身體安全，竟疏未注意
    車前狀況，致生本件交通事故，因而發生被害人宋宥慧死亡
    之無法回復結果，並造成被害人家屬精神上受有創傷，復造
    成告訴人余宛珍受有外傷性蜘蛛網膜下腔出血併恥骨和左側
    髖臼骨折等傷害，其行為應予非難，惟念被告犯後坦承犯行
    ，態度尚可，然與被害人家屬及告訴人余宛珍就賠償金額無
    法達成共識，調解並未成立，兼衡被告個人戶籍資料查詢結
    果註記大學畢業之教育程度、於警詢中自陳勉持之家庭經濟
    狀況、前無犯罪紀錄之素行、本案交通事故之過失情節（被
    告為肇事原因，告訴人余宛珍無肇事因素，惟肇事前跨越分
    向限制線路段駛入車道有違規定）、告訴人余宛珍所受傷勢
    、被害人死亡及等一切情狀，量處有期徒刑8個月，不予宣
    告緩刑，顯已考量被告之犯罪動機、手段、所生危害、犯後
    態度等情，是在權衡被告侵害法益之惡性，與其個人之生活
    狀況相較，原審刑罰裁量權之行使，既未逾越法定刑範圍，
    亦無濫用權限、顯然失當或過重之處，是被告請求從輕科刑
    一節，為無理由，應予駁回。
  ㈡緩刑部分：
    按行為經法院評價為不法犯罪行為，且為刑罰科處宣告後，
    究應否加以執行，乃刑罰如何實現的問題。依現代刑法觀念
    ，在刑罰制裁實現上，宜採取多元而有彈性之因應方式，除
    經斟酌再三，認確無教化可能，應予隔離之外，對於有教化
    、改善可能者，其刑罰執行與否，則應視刑罰對於行為人之
    作用而定。倘認有以監禁或治療謀求改善之必要，固須依其
    應受威嚇與矯治程度，而分別施以不同之改善措施（入監服
    刑或在矯治機關接受治療）；反之，如認行為人對於社會規
    範認知並無重大偏離，行為控制能力亦無異常，僅因偶發、
    初犯或過失等犯罪，刑罰對其效用不大，祇須為刑罰宣示之
    警示作用，即為已足，此時即非不得緩其刑之執行，並藉違
    反緩刑規定將入監執行之心理強制作用，謀求行為人自發性
    地改善更新。而行為人是否有改善可能性或執行必要性，固
    係由法院為綜合審酌考量，並就審酌考量所得而為預測性判
    斷，但當有客觀情狀顯示預測有誤時，亦非全無補救之道，
    法院仍得在一定條件下，撤銷緩刑（刑法第75條、第75條之
    1參照），使行為人執行其應執行之刑，以符正義。由是觀
    之，法院是否宣告緩刑（含緩刑期間長短、有無附加負擔或
    條件，及緩刑期內是否付保護管束），有其自由裁量職權，
    基於尊重法院裁量之專屬性，對其裁量宜採取較低審查密度
    ，祇須行為人符合刑法第74條第1項所定的條件，法院即得
    宣告緩刑，與行為人犯罪態樣、情節是否重大，並無絕對必
    然的關聯性；倘事實審法院未有逾越法律所規定的範圍，或
    恣意濫用其權限，即不得任意指摘為違法（最高法院107年
    度台上字第3041號判決意旨參照）。本案被告因一時疏忽致
    罹刑章，且犯後於本院坦承犯行，深具悔意，業已與告訴人
    達成和解並已履行和解給付，且告訴人等均於本院審理時陳
    明：願意原諒被告、並願意給被告緩刑之宣告，信被告歷此
    偵、審訴訟程序及刑之宣告教訓，當知所警惕，而無再犯之
    虞，本院因認其所宣告之刑以暫不執行為適當，爰依刑法第
    74條第1項第1款規定，併予宣告緩刑3年，以啟自新。
據上論斷，應依刑事訴訟法第368條、第373條，刑法第74條第1
項第1款，判決如主文。
本案經檢察官姜長志偵查起訴，由檢察官李叔芬到庭執行職務。
中　　華　　民　　國　　111 　年　　8 　　月　　30　　日
                  刑事第四庭    審判長法　官  陳筱珮
                                      法　官  羅郁婷
                                      法　官  柯姿佐
以上正本證明與原本無異。
如不服本判決，應於收受送達後20日內向本院提出上訴書狀，其
未敘述上訴之理由者並得於提起上訴後20日內向本院補提理由書
（均須按他造當事人之人數附繕本）「切勿逕送上級法院」。
                                      書記官  蔡硃燕
中　　華　　民　　國　　111 　年　　8 　　月　　31　　日
附錄：本案論罪科刑法條全文　　　　　　　　　　　　　　　
中華民國刑法第276條
因過失致人於死者，處5年以下有期徒刑、拘役或50萬元以下罰
金。
中華民國刑法第284條
因過失傷害人者，處1年以下有期徒刑、拘役或10萬元以下罰金
。